# 财政贴息

提问人：196688 时间：2018-04-08 19:08:05
陈总好！假设贴息贷款还清之后收到财政支付的贴息，是不是冲减收到当年的财务费用？谢谢！

回答人：chenyiwei
如果该贴息是针对历史上已经费用化的利息支出的，则即使收到贴息的年度没有利息支出发生，也是冲减收到年度的“财务费用——利息支出”。即使这样会导致该明细科目出现负数。

提问人：196688 时间：2018-04-09 08:16:18
谢谢陈总！这么晚还给我回复，辛苦了！假如该贷款利息资本化了，收到时按照与资产相关的收益处理？记入其他收益？还是冲减财务费用？谢谢！

回答人：chenyiwei
明确对应于资本化利息的，应冲减该资本化利息所计入的资产的价值，后续还需调整该资产的年折旧额或年摊销额。